臺灣桃園地方法院刑事判決          100年度審交易字第458號
公  訴  人  臺灣桃園地方法院檢察署檢察官
被      告  柯青雲
上列被告因過失傷害案件，經檢察官提起公訴（100 年度偵字第
5406號），被告於準備程序進行中，就被訴事實為有罪之陳述，
經本院告知簡式審判程序意旨，並聽取當事人之意見後，本院裁
定依簡式審判程序審理，判決如下：
    主  文
柯青雲因過失傷害人，處拘役伍拾玖日，如易科罰金，以新臺幣
壹仟元折算壹日。
    事實及理由
一、犯罪事實：
    柯青雲於民國99年10月7 日21時10分許，騎乘車牌號碼L3G-
    793 號之重型機車，由桃園縣中壢市○○○○路由平鎮○○
    ○路方向行駛外側車道，行經中壢市○○○路與榮安二街交
    岔路口時，本應注意行近劃有行人穿越道之閃光黃燈號誌交
    岔路口前，應減速接近禮讓行人先行通過，且注意車前狀況
    並讓行人穿越道上之行人先行，隨時採取必要之安全措施，
    且依當時天氣晴、夜間有照明、柏油路面乾燥且無缺陷，並
    無不能注意之情事，竟疏未注意，適有行人鍾浚瓏（原名鍾
    仁松）行走於行人穿越道上欲穿越環中東路往榮安二街方向
    行走，柯青雲所騎乘駛之上揭重型機車遂碰撞鍾浚瓏，致鍾
    浚瓏受有右胸、腰部挫傷等傷害。柯青雲於肇事後，在職司
    犯罪偵查職權之機關未發覺何人為肇事者前，即主動向前往
    處理之桃園縣政府警察局中壢分局交通分隊警員楊世杰承認
    為肇事人，自首接受裁判。案經鍾浚瓏訴由桃園縣政府警察
    局中壢分局報請臺灣桃園地方法院檢察署檢察官偵查起訴。
二、證據名稱：
  (一)被告柯青雲於警詢及本院審理中之自白。
  (二)告訴人鍾浚瓏於警詢及本院審理中之指訴。
  (三)桃園縣政府警察局道路交通事故當事人酒精測定紀錄表、道
    路交通事故現場圖、道路交通事故調查報告表（一）、（二
    ）、被告柯青雲駕照影本、桃園縣政府警察局道路交通事故
    肇事人自首情形紀錄表、臺灣省桃園縣區車輛行車事故鑑定
    委員會100 年7 月1 日桃縣行字第1005202640號函暨附臺灣
    省桃園縣區車輛行車事故鑑定委員會鑑定意見書、衛生署桃
    園醫院99年11月11日診斷證明書、調解不成立證明書各1 份
    及現場照片7 幀。
  (四)臺灣高等法院被告前案紀錄表1 份。
三、核被告所為，係犯刑法第284 條第1 項前段之過失傷害罪。
    按道路交通管理處罰條例第86條第1 項關於汽車駕駛人，行
    經行人穿越道不依規定讓行人優先通行，因而致人受傷或死
    亡，依法應負刑事責任者，加重其刑至2 分之1 之規定，係
    就刑法第276 條第1 項之過失致人於死罪、同條第2 項之業
    務過失致人於死罪，同法第284 條第1 項之過失傷害（及致
    重傷）罪、同條第2 項之業務過失傷害（及致重傷）罪之基
    本犯罪類型，對於加害人為汽車駕駛人，於從事駕駛汽車之
    特定行為時，於行經行人穿越道之特定地點，不依規定讓行
    人優先通行，因而致人受傷或死亡之特殊行為要件予以加重
    處罰，已就上述刑法第276 條第1 、2 項，同法第284 條第
    1 、2 項各罪犯罪類型變更之個別犯罪行為予以加重，而成
    另一獨立之罪名，自屬刑法分則加重之性質（最高法院99年
    度臺非字第198 號判決參照）。是被告於行經行人穿越道未
    依道路交通安全規則第103 條第2 項規定讓行人優先通行而
    致告訴人鍾仁松受傷之結果，依法應負過失傷害之刑事責任
    ，並依道路交通管理處罰條例第86條第1 項，加重其刑至2
    分之1 ；然其於犯前揭之罪後，在犯罪偵查機關尚不知孰為
    犯人時，即主動告知警員其為肇事者，自首而接受裁判，此
    有桃園縣政府警察局道路交通事故肇事人自首情形紀錄表1
    份在卷可憑，乃合於自首要件，爰依刑法第62條前段規定，
    減輕其刑，其刑有加重及減輕事由，應依刑法第71條第1 項
    之規定，先加後減之。爰審酌被告輕忽交通安全之犯罪動機
    ，未善盡注意義務，而肇致本件車禍並因而使告訴人徐麗羢
    受傷，兼衡被告之智識程度、生活狀況、犯罪情節，犯後坦
    承犯行，態度尚佳，及迄未與告訴人鍾仁松達成和解等一切
    情狀，量處如主文所示之刑，並諭知易科罰金之折算標準，
    以示懲儆。
四、應適用之法條：
    刑事訴訟法第273 條之1 第1 項、第299 條第1 項前段、第
    310 條之2 、第454 條第1 項，刑法第284 條第1 項前段、
    第62條前段、第41條第1 項前段，道路交通管理處罰條例第
    86條第1 項，刑法施行法第1 條之1 第1 項、第2 項前段。
五、如不服本件判決，得自收受判決送達之日起10日內，向本院
    提出上訴書狀，上訴於第二審法院。
本案經檢察官陳亮佑到庭執行職務。
中    華    民    國    100   年     9    月    30    日
                        刑事庭    法  官  潘怡華
以上正本證明與原本無異。
如不服本判決應於收受判決後10日內向本院提出上訴書狀，並應
敘述具體理由。其未敘述上訴理由者，應於上訴期間屆滿後20日
內向本院補提理由書( 均須按他造當事人之人數附繕本) 「切勿
逕送上級法院」。
                                  書記官  郭怡君
中    華    民    國    100   年     9    月    30    日
附錄本案論罪科刑法條：
中華民國刑法第284 條第1 項（過失傷害罪）
因過失傷害人者，處6 月以下有期徒刑、拘役或5 百元以下罰金
，致重傷者，處1 年以下有期徒刑、拘役或5 百元以下罰金。